【裁判字號】    89,易,21
【裁判日期】    890129
【裁判案由】    竊盜等
【裁判全文】
臺灣桃園地方法院刑事判決                            八十九年度易字第二一號
    公  訴  人  臺灣桃園地方法院檢察署檢察官
    被      告  乙○○
右列被告因贓物案件，經檢察官提起公訴（八十八年度偵字第一七五五七號），本院
判決如左：
        主  文
乙○○收受贓物，處拘役肆拾日，如易科罰金以參佰元折算壹日。
        事  實
一、乙○○有竊盜等前科，民國八十四年二月三日因詐欺案件經臺灣高雄地方法院判
    處有期徒刑三月，八十四年三月七日確定，尚未執行（八十八年十一月十日緝獲
    到案，指揮書執畢日期八十九年一月二十五日），未構成累犯，八十八年十一月
    十日下午二時許（起訴書誤載為下午二時三十分許）乙○○在桃園縣龍潭鄉○○
    村○路旁公車站前等候公車，適遇友人甲○○騎駛ＩＵＢ－三六九號重型機車（
    係丙○○所有，於八十八年十月二十一日晚上九時許在桃園縣平鎮市○○路壢新
    醫院旁失竊）經過，乙○○攔下甲○○後，明知該機車係甲○○（另審理中）於
    八十八年十一月八日中午十二時許在桃園縣平鎮市○○路麥當勞旁竊得之來路不
    明之贓物，猶向甲○○借用而收受騎駛該機車，惟旋於當日下午二時三十分許乙○○騎駛ＩＵＢ－三六九號重型機車後載甲○○行經桃園縣龍潭鄉○○路六七之
    一號時為警攔檢而當場查獲。
二、案經被害人丙○○訴請內政部警政署國道公路警察局第一警察隊送請臺灣桃園地
    方法院檢察署檢察官偵查起訴。
        理  由
一、訊據被告乙○○承認於右述時、地自同案被告甲○○收受ＩＵＢ－三六九號重型
    機車騎用，然矢否認知贓，辯稱「：被警攔檢時甲○○才告知是贓車：」云云，
    經查ＩＵＢ－三六九號重型機車係丙○○所有，於八十八年十月二十一日晚上九
    時許在桃園縣平鎮市○○路壢新醫院旁失竊，嗣經停放在桃園縣平鎮市○○路麥
    當勞旁，於八十八年十一月八日中午十二時許又為同案被告甲○○竊取騎用等情
    ，已據證人丙○○、同案被告甲○○陳述甚詳，並有車輛竊盜、車牌失竊資料個
    別查詢報表－查詢車輛認可資料一紙、贓物認領保管收據影本一紙在卷足稽，而
    同案被告甲○○於警訊供稱「：我親口告訴他該車不是我的，是我從路旁牽的：
    」等語，被告於警訊、偵查時亦自承「：甲○○是我朋友，他有告訴我車子是偷
    來的：」、「：騎的時候就知道，甲○○有跟我說是贓車：」等語，案重初供，
    是被告上開辯解顯係事後卸責之詞，不足採信，事證明確，被告犯行堪以認定。
二、核被告所為，係犯刑法第三百四十九條第一項之收受贓物罪。爰審酌被告素行（
    有竊盜、詐欺等前科，未構成累犯，臺灣桃園地方法院檢察署刑案資料查註記表
    、臺灣高等法院被告全國前案紀錄表及臺灣高等法院檢察署刑事資料室簡覆表足
    稽）、犯罪之動機、目的、手段、品性、生活狀況、智識程度、犯罪所生之損害
    ，及犯罪後態度等一情狀，量處如主文所示之刑，併諭知易科罰金之折算之標準
    。
據上論斷，應依刑事訴訟法第二百九十九條第一項前段，刑法第三百四十九條第一項
、第四十一條，罰金罰鍰提高標準條例第一條前段、第二條，判決如主文。
本案經檢察官陳美華到庭執行職務。
中      華      民      國    八十九    年      一      月    二十九    日
                                臺灣桃園地方法院刑事第一庭
                                      法  官  林  婷  立
右正本證明與原本無異。
如不服本判決，應於判決送達後十日內向本院提出上訴狀( 應附繕本 )，上訴於
臺灣高等法院。
                                      書記官  徐  永  本
中        華        民        國    八十九    年    二    月     三     日
附論罪科刑依據之法條：
刑法第三百四十九條第一項
收受贓物者，處三年以下有期徒刑、拘役或五百元以下罰金。


司法院資訊處製作；財團法人民間司法改革基金會備份。
